臺灣台中地方法院民事判決　九十一年度訴字第四六二號
　　原　　　告　世華聯合商業銀行股份有限公司
　　法定代理人　乙○○
　　訴訟代理人　丁○○
　　　　　　　　甲○○
　　被　　　告　戊○○
　　訴訟代理人　丙○○
右當事人間請求遷讓房屋等事件，本院判決如左：
    主      文
原告之訴駁回。
訴訟費用由原告負擔。
    事      實
一、原告方面：
(一)聲明：被告應自民國九十年八月二十八日起至遷讓門牌台中市北屯區四三九之三
    二號房屋之日止，應按月給付原告新臺幣（下同）八萬元之損害金。
(二)陳述：
  1.原告於九十年七月十二日向鈞院拍得訴外人興驊育樂事業股份有限公司（以下簡
    稱興驊公司）所有之門牌台中市北屯區四三九之三二號之房地（即坐落台中市○
    ○區○○段四一五地號土地、台中市○○區○○段九四九建號及一九四二建號建
    物，以下簡稱系爭房地），嗣於九十年八月二十八日由鈞院發給不動產權利移轉
    證書，並向台中市中興地政事務所辦妥所有權移轉登記，原告取得前揭標的物所
    有權殆無疑義，詎原告取得系爭房地所有權後，多次催促被告遷離，均未獲置理
    ，被告無法律上原因，無權占用原告之土地、建物，可獲得相當租金之利益，更
    何況被告與原所有人間之租賃關係既經法院處分除去，原告自得參照被告向訴外
    人興驊公司租用系爭房地之每月租金金額八萬元，依據不當得利之法律關係，請
    求被告自原告取得系爭房地之日起至搬遷之日止，相當於租金之不當得利損害金
    。
  2.對於系爭房屋預定於九十一年四月八日始行點交，及被告自認其繼續占用至九十
    一年三月十一日始遷離，不爭執。
(三)證據：提出不動產權利移轉證明書、拍賣公告、民事裁定影本各一份、不動產謄
    本影本五份為證。
二、被告方面：
(一)聲明：原告之訴駁回。
(二)陳述：
  1.本件原告雖拍得系爭房地，並經鈞院執行處預定於九十一年四月八日始行點交，
    依民法第三百七十三條之規定，賣受人尚未取得買賣標的物交付時，自未能享有
    該標的物之利益，故原告請求點交前之被告占有系爭房地之不當得利損害金，自
    屬無據。
  2.系爭房屋鈞院預定於九十一年四月八日始行點交，而被告亦僅占用系爭房地至同
    年三月十一日為止，之後即已自行遷離該處。
  3.被告每月支付之租金為六萬元，並非八萬元。
    理      由
一、原告起訴主張其本院拍得訴外人興驊公司所有之系爭房地，嗣由本院發給不動產
    權利移轉證書，並向地政事務所辦妥所有權移轉登記，聲請人已取得系爭房地之
    所有權，詎原告取得所有權後，多次催促被告遷離，均未獲置理，被告無法律上
    原因，無權占用原告之房地，可獲得相當租金之利益，原告依據被告向訴外人興
    驊育樂事業股份有限公司租用系爭房地之每月租金金額八萬元，依據不當得利之
    法律關係，請求被告自原告取得系爭房地所有權之日起至搬遷之日止，相當於租
    金之不當得利損害金等語，被告則以其於系爭房地既均於法院點交之前，原告雖
    取得系爭房地之所有權，然仍無法享受該標的之利益，是其請求損害金，自屬無
    據等語以資抗辯。
二、查本件兩造對於系爭房地係由訴外人興驊公司租予被告，本院於拍賣前先處分除
    去租賃關係後，由原告於九十年七月十二日向本院拍得，同年八月二十八日發給
    不動產權利移轉證書，原告並向台中市中興地政事務所辦妥所有權移轉登記，已
    由原告取得所有權，原告取得系爭房屋建物及土地所有權後，被告仍繼續占用系
    爭房地至九十一年三月十一日為止，及系爭房地經本院定期於九十一年四月八日
    點交等事實均不爭執，復有原告提出不動產權利移轉證明書、拍賣公告、民事裁
    定影本各一份、不動產謄本影本五份為證，堪信屬實。
三、按買賣標的物之利益及危險，自交付時起，始由買受人承受負擔，民法第三百七
    十三條前段定有明文。強制執行之拍賣，為買賣之一種。查本件本院執行法院訂
    期執行點交之時間為九十一年四月八日，迄被告於同年三月十一日遷離日止，均
    未經執行法院執行點交，既為兩造所不爭執。該房地因拍定而成立買賣契約，其
    在點交前之利益，依上開法條規定解釋，乃歸屬於出賣人即原所有權人興驊公司
    所享有，原告尚無從主張享有該利益，是縱使被告因此受有利益，原告並非因此
    受有損害之人，從而原告依據不當得利之法律關係，請求損害金，自非有據，應
    予駁回。
四、據上論結，本件原告之訴為無理由，依民事訴訟法第七十八條，判決如主文。
中　　　華　　　民　　　國　　九十一　　年　　　四　　　月　　 十五　　 日
                                    臺灣台中地方法院民事第三庭
~B法　　　官　許石慶
右為正本係照原本作成
如不服本判決，應於判決送達後二十日內，向本院提出上訴狀。
中　　　華　　　民　　　國　　九十一　　年　　　四　　　月　　 十六　　 日
~B法院書記官
